【裁判字號】    99,交上訴,58
【裁判日期】    990819
【裁判案由】    公共危險
【裁判全文】
臺灣高等法院刑事判決                99年度交上訴字第58號
上  訴  人
即  被  告  甲○○
上列上訴人因公共危險案件，不服臺灣板橋地方法院98年度交訴
字第248號，中華民國99年3月26日第一審判決（起訴案號：臺灣
板橋地方法院檢察署98年度偵字第28324號），提起上訴，本院
判決如下：
    主  文
原判決撤銷。
甲○○駕駛動力交通工具肇事，致人受傷而逃逸，累犯，處有期
肆月，如易科罰金，以新台幣壹仟元折算壹日。
    事  實
一、甲○○前於民國97年間因賭博案件，經臺灣板橋地方法院以
    97年度簡字第4476號判處有期徒刑3月確定，於97年11月19
    日易科罰金執行完畢，猶不知悔改，於98年9月9日22時40分
    許，駕駛車號343-EL號營業小客車，沿臺北縣樹林市○○路
    由南往北方向行駛，行經該路與中正路交岔路口時，本應注
    意車輛行駛時，駕駛人應注意車前狀況，並隨時採取必要之
    安全措施，而依當時情形，又無不能注意之情事，竟疏未注
    意，貿然駛入上開路口欲右轉，左前車頭因而不慎擦撞同向
    前方正在停等紅燈，由乙○○所騎乘之車號IBB-962號重型
    機車車尾，致乙○○人車倒地，受有背部及骨盆挫傷之傷害
    （過失傷害部分未據告訴），詎甲○○明知如駕駛動力交通
    工具肇事致人受傷，駕駛人應即採取救護或其他必要措施，
    不得逃逸，且有前述肇事致人受傷之情事，竟仍萌生肇事逃
    逸之犯意，未停車查看、採取救護或其他必要措施，亦未報
    警處理，即駕車逃離現場，嗣經路人記下甲○○所駕車輛之
    車號並報警處理，始循線查獲上情。
二、案經臺北縣政府警察局樹林分局移請臺灣板橋地方法院檢察
    署檢察官偵查起訴。
    理  由
壹、程序部分
    本判決下列所引用之下列各項證據方法之證據能力，當事人
    於本院準備程序、審判期日均未予爭執，且迄至言詞辯論終
    結前亦未再聲明異議，本院審酌該等言詞陳述及書面陳述作
    成時之情況，並無違法、不當、顯不可信等不宜作為證據之
    情事，依刑事訴訟法第159條之5第2項、第159條之4之規定
    ，自得作為證據。
貳、實體部分
一、上揭事實，業據被告甲○○迭於原審及本院審理時均坦承不
    諱，核與證人即被害人乙○○、證人洪崇祐、丁得軒於警詢
    時證述之情節相符，並有亞東紀念醫院診斷證明書（病患乙
    ○○）、道路交通事故現場圖、道路交通事故調查報告表（
    一）、（二）、車籍查詢基本資料詳細畫面（車號343-EL號
    營業小客車車主為甲○○）各1件、肇事現場及車輛照片共
    23幀在卷可稽，足認被告出於任意性之自白核與事實相符，
    本件事證明確，被告犯行，堪予認定。
二、核被告所為，係犯刑法第185條之4之肇事致人傷害逃逸罪。
    被告曾有如犯罪事實欄所示之論罪科刑前科，有臺灣高等法
    院被告前案紀錄表1份在卷可憑，其於有期徒刑執行完畢後5
    年內，故意再犯本件有期徒刑以上之罪，為累犯，應依刑法
    第47條第1項規定加重其刑。
三、原審以被告犯行明確，予以論罪科刑，固非無見，被告僅以
    ：其坦承犯行，本應受法律之懲罰，惟被告未婚，自父親過
    世後，獨力撫養重病老母及重度智能不足之姊姊，如被告入
    監，母姊2人將無人照顧，請依刑法第59條之規定酌減被告
    之刑，予被告易科罰金之機會為由上訴。經查：刑法第185
    條之4駕駛動力交通工具肇事，致人死傷而逃逸罪之法定刑
    度為6月以上5年以下有期徒刑，被告之母高瑞，高齡76歲，
    罹患高血壓、痛風、心臟衰竭、椎動脈徵候群等疾病，被告
    之姊李宜娟係重度智能障礙，有戶籍謄本、亞東紀念醫院診
    斷證明書、國民身分證及殘障手冊等在卷可憑，被告肇事後
    曾返回肇事地點查看，惟被害人乙○○已離去（見偵卷第3
    頁），並以新台幣3萬元與被害人和解，有臺北縣樹林市調
    解委員會調解書附卷足稽（見偵卷第38頁），顯有悔意，被
    害人所受傷勢尚非嚴重，故被告犯本件之惡性及犯罪情節，
    遽論前述肇事逃逸罪之法定刑度，誠屬情輕法重，過於嚴苛
    ，有傷人民對法律之情感，其犯罪情狀在客觀上足以引起一
    般同情，堪予憫恕，縱使科以法定最低刑度，猶為過重，原
    審因被告為累犯，量處被告有期徒刑7月，猶嫌過重，爰撤
    銷原判決，就被告所犯肇事逃逸罪，依刑法第59條之規定酌
    減其刑。爰審酌被告素行、智識程度、犯罪動機、目的係本
    欲逃避過失傷害刑責而駕車逃逸，被害人所受傷勢甚輕、犯
    罪所生損害尚非嚴重，犯罪後坦承犯行，與被害人和解，態
    度尚佳等一切情狀，量處有期徒刑如主文第2項所示之刑，
    並諭知易科罰金之折算標準。
據上論斷，應依刑事訴訟法第369條第1項前段、第364條、第299
條第1項前段，刑法第185條之4、第47條第1項、第59條、第41條
第1項前段，刑法施行法第1條之1第1項、第2項前段，判決如主
文。
本案經檢察官邱美育到庭執行職務。
中    華    民    國    99    年     8    月    19    日
                  刑事第十七庭  審判長法  官  王聰明
                                      法  官  陳世宗
                                      法  官  黃雅芬
以上正本證明與原本無異。
如不服本判決，應於收受送達後10日內向本院提出上訴書狀，其
未敘述上訴之理由者並得於提起上訴後10日內向本院補提理由書
（均須按他造當事人之人數附繕本）「切勿逕送上級法院」。
                                      書記官  鄭雅云
中    華    民    國    99    年    8     月    19    日
附錄：本案論罪科刑法條全文
中華民國刑法第185條之4
駕駛動力交通工具肇事，致人死傷而逃逸者，處6 月以上5 年以
下有期徒刑。

司法院資訊處製作；財團法人民間司法改革基金會備份。
